# 子公司发放超额股利，母公司合并时是否先调减投资成本？

提问人：lhc300 时间：2010-01-22 09:51:23
根据企业会计准则解释第三号，超额股利全额确认投资收益不需要冲减投资成本。 请教：子公司发放股利超过母公司投资后应享有净利润份额，母公司合并时是否先调减投资成本？

回答人：chenyiwei
回复 楼主 lhc300 的帖子合并层面不存在调整减少投资成本的问题。个别报表层面还是确认为投资收益处理，但在确认投资收益之后需要关注根据解释 3 号的规定判断有无减值迹象及必要时进行减值测试。